【裁判字號】    92,台上,6127
【裁判日期】    921106
【裁判案由】    違反毒品危害防制條例
【裁判全文】
最高法院刑事判決                              九十二年度台上字第六一二七號
    上  訴  人  甲○○
右上訴人因違反毒品危害防制條例案件，不服台灣高等法院台南分院中華民國九十年
六月六日第二審判決（八十九年度上訴字第一六四五號，起訴案號：台灣台南地方法
院檢察署八十九年度偵字第二０六二號），提起上訴，本院判決如左：
    主  文
上訴駁回。
    理  由
按刑事訴訟法第三百七十七條規定，上訴於第三審法院，非以判決違背法令為理由，
不得為之。是提起第三審上訴，應以原判決違背法令為理由，係屬法定要件。如果上
訴理由狀並未依據卷內訴訟資料，具體指摘原判決不適用何種法則或如何適用不當，
或所指摘原判決違法情事，顯與法律規定得為第三審上訴理由之違法情形，不相適合
時，均應認其上訴為違背法律上之程式，予以駁回。本件上訴人甲○○上訴意旨略稱
：(一)、依證人李白燕在檢察官偵查中所證，其於第三次擬向上訴人購買第二級毒品安
非他命時，所打之電話是由一位陌生人即警員陳維德接聽的，但依警員陳維德之證述
，該電話是由上訴人接聽的，故李白燕、陳維德之證詞彼此歧異，原審卻未予究明；
又依李白燕上開所證，及上訴人於民國九十年二月二十日在原審審理中之供述，前開
電話係由警員陳維德接聽，而按之一般經驗法則，李白燕為免其吸毒之事曝光，理應
不可能與陌生人在電話中交談買賣毒品之事，且李白燕於第一審調查時已改稱，其安
非他命係一位叫安妮之友人所送，原審對此亦未予究明，均有應於審判期日調查之證
據而未予調查之違法。(二)、依李白燕及上訴人前開供證，上開李白燕打予上訴人之電
話係由警員陳維德接聽，則上訴人既未接聽該電話，自無從與李白燕約定交貨之數量
、金額及地點，然原判決卻謂：「右揭事實，除據證人李白燕……迭次指證明確外…
…核與被告所供警方在其住處搜索時，適證人李白燕打電話約其出去而查獲等語之情
節大致相符」，與上訴人及李白燕上開供證不符，顯有判決理由矛盾之違誤云云。
惟查：(一)、原判決撤銷第一審不當之科刑判決，改判仍論處上訴人以連續販賣第二級
毒品（累犯）罪刑，已依卷證資料敘明其所憑之證據及認定之理由。而以上訴人否認
犯罪，辯稱：伊與李白燕僅係以電話談天之朋友，未曾見過面云云，乃卸責之詞，不
足採信，於理由詳加說明及指駁。經核所為論敘，均與卷內證據資料相符，從形式上
觀察，並無違背經驗法則、論理法則等違法情形存在。(二)、原判決事實欄僅記載：「
於八十九年二月一日下午五時許，因警方查獲甲○○施用毒品，在其位於台南縣永康
市○○路二四二之一號住處進行搜索時，適李白燕再以電話撥打甲○○前開行動電話
欲購買安非他命，為警方人員獲悉，乃佯裝與李白燕約在台南縣永康市○○路與小東
路口交易而查獲」等情，並未認定該李白燕所打之電話係由何人接聽，且原判決亦未
採取警員陳維德於原審調查時之證詞為證，是原審未再詳查該李白燕所打之電話係由
何人接聽，應與原判決主旨無影響；又原判決以李白燕已迭於警訊、檢察官偵查中就
上訴人販賣安非他命之地點、時間、價格指證明確，乃採之為證（見原判決第二頁倒
數第六行、第七行），亦即不採李白燕於第一審調查時改稱：伊安非他命係一位叫安
妮之友人所送云云之供詞，故原判決對此雖未於理由中加以論敘，理由稍欠周延，但
於原判決之結果顯然亦無影響，依刑事訴訟法第三百八十條規定，均不得資為提起第
三審上訴之理由。(三)、上訴人於第一審審理中確曾供稱：「（當天如何與李白燕見面
？）警方到我家搜索，剛好李白燕打電話來……後來李白燕就在跟警方約定的地點被
查獲」等語（見第一審卷八十九年十月二十七日審判筆錄），是原判決理由欄謂：「
核與被告所供警方在其住處搜索時，適證人李白燕打電話約其出去而查獲等語之情節
大致相符」（見原判決第二頁倒數第二行、第三行），即無不合。上訴意旨(二)，顯非
依據卷內資料執為指摘，並非適法之第三審上訴理由。至其餘之爭辯，則屬單純事實
之爭執，亦非適法之第三審上訴理由。其上訴違背法律上之程式，應予駁回。
據上論結，應依刑事訴訟法第三百九十五條前段，判決如主文。
中      華      民      國    九十二    年     十一     月      六      日
                              最高法院刑事第八庭
                                  審判長法官  陳  炳  煌
                                        法官  陳  世  雄
                                        法官  韓  金  秀
                                        法官  吳  信  銘
                                        法官  徐  文  亮
      右正本證明與原本無異
                                              書  記  官
中      華      民      國    九十二    年     十一     月     十三     日


司法院資訊處製作；財團法人民間司法改革基金會備份。
